【裁判字號】    91,交易,675
【裁判日期】    920117
【裁判案由】    過失傷害
【裁判全文】
臺灣高雄地方法院刑事判決                        九十一年度交易字第六七五號
    公  訴  人  臺灣高雄地方法院檢察署檢察官
    被      告  乙○○  男  二.
右列被告因過失傷害案件，經檢察官提起公訴（九十一年度偵字第二二七一一號），
本院判決如左：
    主  文
乙○○因過失傷害人，處拘役肆拾日，如易科罰金，以佰元折算壹日。
    事  實
一、乙○○於民國九十一年八月二日上午十一時許，騎乘牌照號碼為ＸＯＬ—○○三
    號之重型機車，附載其母甲○○至高雄市高雄榮民總醫院後，在榮總路高雄榮民
    總醫院側門人行道上，牽推該部重型機車欲尋找機車位停放時，本應注意狹窄人
    行道上往來之行人，以避免發生道路交通事故，而依當時情形，又無不能注意之
    情事，竟疏未注意人行道上往來之行人，適有丙○○在乙○○重型機車右後方牽
    取原停放中之機車與乙○○垂直方向退後，亦未注意後方人行道上往來之行人，
    以致乙○○重型機車之右後方排氣管燙傷正在牽取機車退後中之丙○○右下腿內
    側，因而受有右下腿第二度燙傷二點五Ｘ四平方公分。
二、案經丙○○訴請臺灣高雄地方法院檢察署檢察官偵查起訴。
    理  由
一、訊據被告乙○○矢口否認有何過失傷害之犯行，辯稱：伊當時無法動彈，沒有退
    後，伊母站在伊重型機車後方，伊不知告訴人被伊重型機車燙傷云云。經查：
  (一)被告與告訴人於本件道路交通事故發生之際，二人均非騎乘機車行駛之狀態，且
    發生事故之地點係在高雄市○○路高雄榮民總醫院側門之狹窄人行道上，而被告
    牽推之重型機車係在告訴人所牽取機車之左後方，告訴人牽取之機車則在被告重
    型機車之右後方，二部機車乃呈垂直狀，告訴人之機車係往被告重型機車方向後
    退等情，業據被告於偵審中供承在卷，核與告訴人指訴相符，並據證人即被告之
    母甲○○證述明確，堪認為真實。
  (二)觀諸告訴人提出之受傷照片及蕭志文醫師出具之診斷證明書，告訴人受傷部位乃
    右下腿內側，而告訴人彼時係牽取機車後退等情，已如前述，另告訴人係在其機
    車左側牽取機車後退乙節，業據被告及告訴人於九十一年十二月三十日本院審理
中坦承屬實在卷。準此，苟被告重型機車右後側排氣管係向前移動者，告訴人如
    在被告重型機車排氣管右前方垂直後退，告訴人之右下腿應無受燙傷之理，因被
    告重型機車之排氣管向前移動，僅會造成與告訴人機車右後方發生碰撞之虞，而
    在機車左側之告訴人顯無因此遭被告重型機車排氣管燙傷之理；再者，相同情形
    ，告訴人如在被告重型機車排氣管右後方垂直後退者，益無遭受被告重型機車排
    氣管燙傷之情形；倘被告重型機車右後側排氣管往後移動者，告訴人如在被告重
    型機車排氣管右前方垂直後退，亦無遭受被告重型機車排氣管往後移動所燙傷之
    可能；惟被告重型機車右後側排氣管往後移動時，告訴人如在被告重型機車排氣
    管右後方垂直後退，即有因此遭受右下腿燙傷之虞。
  (三)是以，告訴人應在被告重型機車排氣管右後方垂直後退，而被告重型機車彼時應
    有往後移動之情形，始有被告重型機車右後側排氣管燙傷告訴人右下腿等情，至
    為灼然。職是，被告上開所辯應係臨訟圖卸刑責之避就飾詞，殊無足取。
  (四)此外，本院依職權調查，本件道路交通事故發生後，被告或告訴人均未向警察機
    關報告，而高雄市政府警察局交通警察大隊亦未到場處理，有該大隊九十一年十
    一月二十五日高市警交安字第○九一○○二二二三七號函在卷可稽，附此敘明。
  (五)查在狹窄人行道上牽推重型機車，應注意狹窄人行道上往來之行人，此乃至明之
    理，被告及告訴人對此應注意並能注意之事項，依當時情形，又無不能注意之情
    形，以避免發生道路交通事故，而依當時情形，又無不能注意之情事，被告及告
    訴人雙方均疏未注意狹窄人行道上往來之行人，致肇事使告訴人受有如事實欄所
    示之傷害，被告顯有過失，已經明顯，告訴人因本件道路交通事故而受傷，與被
    告之過失行為間並存有相當之因果關係。至告訴人對於本件道路交通事故之發生
    固亦有過失，惟被告過失犯行業據本院認定如上，被告自不得據此引為其解免刑
    事責任之理由。綜上所述，本案事證已臻明確，被告犯行洵堪認定，應予依法論
    科。
二、核被告所為，係犯刑法第二百八十四條第一項前段之普通過失傷害罪。爰審酌被
    告前開過失之程度，迄今尚未與告訴人達成和解，告訴人就本件車禍之發生亦有
    疏失，及告訴人受傷情形尚非嚴重等一切情狀，量處如主文所示之刑，並諭知易
    科罰金之折算標準。
據上論斷，應依刑事訴訟法第二百九十九條第一項前段，刑法第二百八十四條第一項
前段、第四十一條第一項，罰金罰鍰提高標準條例第一條前段、第二條，判決如主文
。
本案經檢察官李允煉到庭執行職務。
中      華      民      國    九十二    年      一      月     十七     日
                                  臺灣高雄地方法院交通法庭
                                      法  官    劉定安
右正本證明與原本無異。
如不服本判決，應於判決送達後十日內，向本院提出上訴狀。
                                      書記官    蔡莉娟
中      華      民      國    九十二    年      一      月     十七     日
附錄本案論罪科刑法條全文：
刑法第二百八十四條第一項前段
  因過失傷害人者，處六月以下有期徒刑、拘役或五百元以下罰金。


司法院資訊處製作；財團法人民間司法改革基金會備份。
